【裁判字號】    98,訴,1242
【裁判日期】    990514
【裁判案由】    違反槍砲彈藥刀械管制條例
【裁判全文】
臺灣臺南地方法院刑事判決              98年度訴字第1242號
公  訴  人  臺灣臺南地方法院檢察署檢察官
被      告  甲○○
指定辯護人  本院公設辯護人余訓格
上列被告因違反槍砲彈藥刀械管制條例案件，經檢察官提起公訴
（98年度偵字第6677號），本院判決如下：
    主  文
甲○○未經許可，持有可發射子彈具有殺傷力之槍枝，累犯，處
有期徒刑參年陸月，併科罰金新臺幣伍萬元，罰金如易服勞役，
以新臺幣壹仟元折算壹日。扣案之仿BERETTA廠92FS型半自動手
槍之改造手槍壹枝（槍枝管制編號：0000000000，含彈匣壹個）
沒收。
    事  實
一、甲○○於民國87年間因竊盜及違反麻醉藥品管制條例案件，
    經本院分別判處有期徒刑10月及5月，合併定應執行有期徒
    刑1年2月，緩刑4年確定；又於87年間因販賣毒品案件，經
    本院判處有期徒刑8年確定，前案之緩刑因而被撤銷；其再
    於88年間因竊盜案件，經本院判處有期徒刑10月確定，於96
    年間減刑為有期徒刑5月，並與前開販賣毒品案件之宣告刑
    ，合併定應執行有期徒刑8年2月確定。上開各罪接續執行至
    95年1月4日縮短刑期假釋出監並交付保護管束，於97年1 月
    21日保護管束期滿未經撤銷假釋，視為執行完畢。
二、詎甲○○猶不知悔改，明知未經主管機關許可，不得擅自持
    有可發射金屬或子彈具殺傷力之槍枝，竟於民國98年初某日
    ，在臺南市文化中心陸橋下，自真實姓名年籍不詳綽號「興
    仔」之成年男子收受具有殺傷力之仿BERETTA廠92FS型半自
    動改造手槍1枝（含彈匣1個，槍枝管制編號：0000000000）
    ，而持有之。嗣於98年4月29日，為警持本院核發之搜索票
    至甲○○位於臺南市○○路111巷23號住處，及其所有停放
    在住處外之車牌號碼R9—9888號自小客車執行搜索，當場在
    上開自小客車駕駛座下方查獲上開改造手槍1枝（含彈匣1個
    ），及不具殺傷力之子彈2顆。
二、案經臺南縣警察局歸仁分局報告臺灣臺南地方法院檢察署檢
    察官偵查起訴。
    理  由
一、本判決所引用之供述及非供述證據，檢察官、被告及其辯護
    人於本案言詞辯論終結前，均未爭執其證據能力，本院審酌
    各該證據之作成或取得之狀況，並無非法或不當取證之情事
    ，亦無顯不可信或證據力明顯過低之情形，且經本院於審判
    期日依法進行證據之調查、辯論，依刑事訴訟法第159條之5
    規定，認均有證據能力，合先敘明。
二、上揭事實，業據被告甲○○於警詢、偵查及本院審理時均坦
    承不諱，並經證人即警方執行搜索時在場之被告兄長陳佳宏
    於警詢證述：車牌號碼R9—9888號自小客車係被告所使用，
    及警方在該車內查獲改造手槍1枝等語，可資參佐。此外，
    復有為警於上揭時、地執行搜索查扣之改造手槍1枝（含彈
    匣1個）可證，且該枝手槍經內政部警政署刑事警察局鑑定
    之結果，認係仿BERETTA廠92FS型半自動手槍製造之槍枝，
    換裝土造金屬槍管而成之改造手槍，擊發功能正常，可供擊
    發適用子彈使用，認具殺傷力，亦有該局98年6月9日刑鑑字
    第0980065522號鑑定書1份附卷可稽（見98年度偵字第6677
    號卷第17-18頁），暨本院98年度聲搜字第427號搜索票、臺
    南縣警察局歸仁分局98年4月29日搜索扣押筆錄及扣押物品
    目錄表、查獲現場照片等在卷可參。本件事證明確，被告犯
    行應堪認定。
三、核被告所為，係犯槍砲彈藥刀械管制條例第8條第4項之未經
    許可持有具殺傷力之改造手槍罪。又查，被告於87年間因竊
    盜及違反麻醉藥品管制條例案件，經本院分別判處有期徒刑
    10月及5月，定應執行有期徒刑為1年2月，緩刑4年確定；又
    於87年間因販賣毒品案件，經本院判處有期徒刑8年確定，
    前案之緩刑因而被撤銷；其再於88年間因竊盜案件，經本院
    判處有期徒刑10月確定，於96年間減刑為有期徒刑5月，並
    與前開販賣毒品案件之宣告刑，合併定應執行有期徒刑8年2
    月確定。上開各罪接續執行至95年1月4日縮短刑期假釋出監
    並交付保護管束，於97年1月21日保護管束期滿未經撤銷假
    釋，視為執行完畢等情，有臺灣高等法院被告前案紀錄表在
    卷足憑。是被告受上開徒刑之執行完畢後，5年以內故意再
    犯本件有期徒刑以上之罪，為累犯，應依刑法第47條第1項
    規定加重其刑。再者，本件被告配合警方執行搜索查扣槍枝
    ，犯後自始認罪坦承犯行，且無事證足資證明有持扣案改造
    手槍犯罪，足認良知未泯，惡性非鉅，本院酌量上情，並審
    酌被告未經許可，持有可發射子彈具有殺傷力之改造手槍，
    對於社會秩序與安全造成潛在危害，暨其犯後自白認罪，態
    度良好等一切情狀，量處如主文所示之刑，併就所處罰金刑
    部分，諭知易服勞役之折算標準。扣案仿BERETTA廠92FS型
    半自動手槍之改造手槍1枝（含彈匣1個，槍枝管制編號：00
    00000000）係違禁物，應依刑法第38條第1項第1款規定宣告
    沒收。至於扣案子彈2顆（均經試射），口徑分別為9.1mm
    及8.9mm之非制式子彈，經試射均無法擊發，認不具殺傷力
    ，有內政部警政署刑事警察局98年6月9日刑鑑字第09800655
    22號鑑定書在卷可參，該2顆子彈既無從認定屬槍砲彈藥刀
    械管制條例列管之違禁物，亦非屬其他違禁物，爰不併為沒
    收之諭知；又本案另行查扣疑似安非他命毒品3包，因與被
    告本案犯行無涉，亦不併為沒收諭知，均附此說明。
據上論斷，應依刑事訴訟法第299條第1項前段，槍砲彈藥刀械管
制條例第8條第4項，刑法第11條前段、第47條第1項、第42條第3
項前段、第38條第1項第1款，判決如主文。
本案經檢察官乙○○到庭執行職務。
中    華    民    國    99    年    5     月    14    日
                  刑事第四庭  審判長法  官  林逸梅
                                    法  官  程克琳
                                    法  官  陳淑卿
以上正本證明與原本無異。
如不服本判決應於收受本判後10日內向本院提出上訴書狀，並應
敘述具體理由。如未敘述上訴理由者，應於上訴期間屆滿後20日
內向本院補提理由書狀（均須按他造當事人之人數附繕本）「切
勿逕送上級法院」。
                                    書記官  周怡青
中    華    民    國    99    年    5     月    14    日
附錄本案論罪科刑法條全文：
槍砲彈藥刀械管制條例第8條
未經許可，製造、販賣或運輸鋼筆槍、瓦斯槍、麻醉槍、獵槍、
空氣槍或第4條第1項第1款所定其他可發射金屬或子彈具有殺傷
力之各式槍砲者，處無期徒刑或5年以上有期徒刑，併科新臺幣1
千萬元以下罰金。
未經許可，轉讓、出租或出借前項所列槍枝者，處5年以上有期
徒刑，併科新臺幣1千萬元以下罰金。
意圖供自己或他人犯罪之用，而犯前二項之罪者，處無期徒刑或
7年以上有期徒刑，併科新臺幣1千萬元以下罰金。
未經許可，持有、寄藏或意圖販賣而陳列第1項所列槍枝者，處3
年以上10年以下有期徒刑，併科新臺幣700萬元以下罰金。
第1項至第3項之未遂犯罰之。

司法院資訊處製作；財團法人民間司法改革基金會備份。
